【裁判字號】    97,交上易,323
【裁判日期】    971128
【裁判案由】    過失傷害
【裁判全文】
臺灣高等法院刑事判決               97年度交上易字第323號
上  訴  人
即  被  告  甲○○
                      2
上列上訴人因過失傷害案件，不服臺灣板橋地方法院97年度交易
字第512號，中華民國97年9月30日第一審判決（起訴案號：臺灣
板橋地方法院檢察署97年度偵字第10475號），提起上訴，本院
判決如下：
    主  文
上訴駁回。
    理  由
一、按提起第二審之上訴，其上訴書狀應敘述具體理由，為第二
    審上訴必備之程式。此觀民國96年7月4日修正公布刑事訴訟
    法第361條第2項之規定甚明。倘上訴理由之敘述未合乎具體
    之要求者，其上訴即屬同法第367條前段所定「上訴不合法
    律上之程式」，第二審法院應依同法第372條前段之規定，
    以判決駁回之。至其理由之具體與否，屬第二審法院審查範
    圍，不在第一審法院命補正之列，上訴書狀如已敘述理由，
    無論其具體與否，即無待其補提理由書或命補正之問題。此
    與上訴書狀全未敘述上訴理由者，第一審法院依刑事訴訟法
    第361條第3項之規定，應定期間先命補正之情形，尚屬有別
    。又第二審上訴之目的，既在於請求撤銷、變更原判決，則
    所謂「具體理由」，自應就原判決如何足以撤銷、如何應予
    變更之「事實上」或「法律上」之具體根據，本於確實之訴
    訟資料暨原因事實之所出，逐一敘述、記載，必已具體指出
    原判決事實認定所依憑之證據有如何之錯誤（例如原判決所
    採納之證據如何不具證據能力，所為證明力之判斷如何違背
    經驗、論理法則等），法律之適用（尤其實體法）有如何違
    誤之處，而足以動搖原判決使之成為不當或違法而得改判之
    事由；必要時並應提出有利於己之事證，期使第二審法院採
    納，俾為有利於上訴人之認定，始屬合法。上訴理由之敘述
    ，應先合乎具體之要求，始有所敘述可取與否之實體審理與
    判斷之問題。是上訴人之上訴書狀雖敘述上訴理由，但僅泛
    言原判決認定事實錯誤、違背法令、量刑失之過重或輕縱等
    情詞，而未依上揭意旨指出具體事由，或形式上雖已指出具
    體事由，然該等事由縱使屬實，亦不足以認為原判決有何不
    當或違法（例如所指摘訴訟程序之瑕疵，將因第二審重新審
    理而補正），或其所陳之事由，與訴訟資料所載不相適合，
    或所指摘原判決之「不當」或「違法」根本不存在者，均應
    認其實質上並未符合具體之要件，庶符節制濫行上訴之立法
    意旨。
二、本件上訴人即被告甲○○不服原審判決而提起上訴。上訴理
    由略以: 上訴人於案發當日主動報警處理事故，事後常至曾
    小姐家探望。汽車強制責任險金額已給付曾小姐，惟調解金
    額過高無力負擔。上訴人毫無積蓄，生活困苦，爰懇請酌量
    減輕刑責云云。惟查：刑之量定，為求個案裁判之妥當性，
    法律賦予法院裁量之權。量刑輕重，屬為裁判之法院得依職
    權自由裁量之事項，苟其量刑已以行為人之責任為基礎，並
    斟酌刑法第57條各款所列情狀，在法定刑度內，酌量科刑，
    如無偏執一端，致明顯失出失入情形，上級審法院即不得單
    就量刑部分遽指為不當或違法。原判決認定上訴人駕駛自用
    小客車疏未注意交通規則即貿然左轉，因閃煞不及撞擊被害
    人乙○○。致其受有右足背及右下肢擦傷、右足3、4蹠骨骨
    折等傷害，因而論處上訴人過失傷害罪。原判決關於被告科
    刑之部分，業已以上訴人之責任為基礎，並審酌刑法第57條
    各款規定事項，而為量刑理由，均核並無違誤，此均不能任
    意指摘違法。而上訴意旨，徒憑己詞，再事爭執。且未具體
    指明原判決前開認事或用法有何不當或違法情形；經此，應
    認上訴人之上訴實質上未符合理由應具體之要件。依上說明
    ，其上訴為不合法律上之程式，應予駁回。並不經言詞辯論
    為之。
三、據上論斷，應依刑事訴訟法第367條前段、第372條，判決如
    主文。
中    華    民    國    97    年    11    月    28    日
                  刑事第二十二庭審判長法  官  何菁莪
                                      法  官  李麗珠
                                      法  官  洪于智
以上正本證明與原本無異。
不得上訴。
                                      書記官  柯月英
中    華    民    國    97    年    12    月    1     日


司法院資訊處製作；財團法人民間司法改革基金會備份。
